臺灣臺東地方法院刑事判決　　　　　　　　94年度訴字第87號
公　訴　人　臺灣臺東地方法院檢察署檢察官
被　　　告　戊○○
指定辯護人　本院公設辯護人甲○○
上列被告因違反毒品危害防制條例案件，經檢察官提起公訴（94
年度偵字第698號），本院判決如下：
    主  文
戊○○共同販賣第二級毒品，處有期徒刑柒年拾月。扣案之第二
級毒品甲基安非他命參小包（驗餘淨重貳拾貳點貳捌公克）沒收
銷燬之，空夾鍊袋貳拾陸只、電子磅秤壹臺及ＮＯＫＩＡ廠牌行
動電話壹具均沒收之。
    事  實
一、戊○○前於民國83年間因違反麻醉藥品管制條例、肅清煙毒
    條例、藥事法等案件，經本院及最高法院分別判處有期徒刑
    7月、3年6月及有期徒刑5年4月、10月，先後於84年7月11日
    及85年7月25日確定，應執行有期徒刑9年6月；又於85 年間
    因違反麻醉藥品管制條例等案件，經本院及臺灣高等法院花
    蓮分院分別判處有期徒刑7月、7月，先後於85年9 月24日及
    86年7月1日確定，應執行有期徒刑1 年，二者接續執行，於
    89年10月11日假釋付保護管束，至94年10月5日假釋期滿（
    此部分不構成累犯），詎不知悔改，與丁○○（業經臺灣高
    等法院花蓮分院判處有期徒刑7年2月在案）共同基於販賣第
    2 級毒品甲基安非他命以營利之犯意聯絡，由戊○○先販入
    數量及價格均不詳之甲基安非他命，再於90年12月中旬前某
    日，在臺東縣池上鄉大坡池附近，將其中3 包交付與丁○○
    ，約定由丁○○負責保管及若有人欲購買時負責交付。嗣於
    90年12月30日下午6 時35分許，臺東縣政府警察局臺東分局
    警備隊警員在臺東市○○路真滿意保齡球館前，執行交通稽
    查勤務時，己○○因交通違規遭取締，於取出證件時，不慎
    將1小包甲基安非他命掉落地上，而查獲己○○所持有之第2
    級毒品甲基安非他命2 包，己○○隨即向執勤警員供出其所
    持有之甲基安非他命，係戊○○於同年月29日所寄放，並配
    合警方，於同日下午6時40分許，以其所有號碼為000000000
    0 號之行動電話，撥打至登記使用人為邱芳琪，實際由戊○○所使用，號碼為0000000000號之行動電話，向戊○○表示
    欲購買半兩（約18公克）之第2 級毒品甲基安非他命，戊○○因不在臺東，遂向其表示，將由綽號「阿宏」（即己○○
    於本院92年度訴字第2 號丁○○違反毒品危害防制條例乙案
    之警詢、偵訊中所稱之「阿良」）之丁○○負責提供第2 級
    毒品甲基安非他命，並於同日下午6 時42分許撥打丁○○所
    使用號碼為0000000000號之行動電話告知此事，丁○○隨即
    於同日下午6 時44分許，以0000000000號行動電話撥打至己○○之0000000000號之行動電話，再次向己○○確認其所欲
    購買之第2 級毒品甲基安非他命數量並議定價格新臺幣（下
    同）1萬8千元後，雙方即約定交易地點為臺東市○○路郵局
    前。丁○○隨即駕駛其母楊秀珠所有之車牌號碼 Ｅ7－6339
    號自用小貨車，攜帶第2 級毒品甲基安非他命，先至臺東市
    ○○路41巷23號搭載其不知情之友人楊同雄一同赴約，於同
    日晚間8 時20分許，至大同路郵局後，丁○○坐在該自用小
    貨車之右前座，將第2 級毒品甲基安非他命交付與己○○後
    ，為埋伏之警員當場逮捕，並在己○○手中、丁○○身上及
    車旁各查獲1包甲基安非他命，共計查獲甲基安非他命3小包
    （毛重24.14公克，淨重22.7公克、驗餘淨重22.28公克）及
    戊○○與丁○○所有，供販賣第2 級毒品甲基安非他命所用
    之空夾鍊袋26只、電子磅秤1臺及ＮＯＫＩＡ廠牌行動電話1
    具，而悉上情。
二、案經臺灣高等法院花蓮分院檢察署發交臺灣臺東地方法院檢
    察署檢察官偵查起訴。
    理   由
一、按被告以外之人於審判外之陳述雖不符刑事訴訟法第159 條
    之1至之4等四條之規定，而經當事人於審判程序同意作為證
    據，法院審酌該言詞陳述或書面陳述作成時之情況，認為適
    當者，亦得為證據；當事人、代理人或辯護人於法院調查證
    據時，知有刑事訴訟法第159條第1項不得為證據之情形，而
    未於言詞辯論終結前聲明異議者，視為有前項之同意，同法
    第159條之5定有明文。立法意旨在於傳聞證據未經當事人之
    反對詰問予以核實，原則上先予排除。惟若當事人已放棄反
    對詰問權，於審判程序中表明同意該等傳聞證據可作為證據
    ；或於言詞辯論終結前未聲明異議，基於尊重當事人對傳聞
    證據之處分權，及證據資料愈豐富，愈有助於真實發見之理
    念，且強化言詞辯論主義，使訴訟程序得以順暢進行，上開
    傳聞證據亦均具有證據能力。查本件證人己○○、楊同雄前
    於本院92年度訴字第2 號丁○○違反毒品危害防制條例乙案
    中（下稱前案），於警詢中所為之陳述（見臺東縣政府警察
    局臺東分局信警刑字第17455號警卷第3 至7頁警詢筆錄），
    其性質屬傳聞證據，而其未再於本院審理中為陳述，復查無
    符合同法第159條之1至之4 等前四條之情形，該警詢筆錄原
    無證據能力，惟其等所為之上開警詢筆錄內容，經本院於審
    理程序中提示並告以要旨，檢察官、辯護人及被告已知上述
    筆錄乃傳聞證據，均未於言詞辯論終結前對該等筆錄內容異
    議（見本院卷第72頁審理筆錄），依上開規定，已擬制同意
    其有證據能力，且本院審酌上開筆錄作成時，並無不當取供
    之情形，認為以之作為本案之證據亦屬適當，是其等於警詢
    中之證言自具有證據能力，合先敘明。
二、訊據被告戊○○矢口否認有何販賣第2 級毒品甲基安非他命
    之犯行，辯稱：90年12月30日當天，己○○以手機聯絡伊詢
    問有無安非他命，伊告訴己○○伊已沒有在施用毒品，就給
    己○○丁○○的電話，要己○○自己與丁○○聯絡有無毒品
    供應，之後他們2 人聯絡、碰面的情形伊完全不知情云云。
    經查：
  (一)本件係臺東縣政府警察局臺東分局警備隊警員於90年12月30
    日下午6 時35分許，在臺東市○○路真滿意保齡球館前，執
    行交通稽查勤務時，己○○因交通違規遭取締，於取出證件
    時不慎將1 小包甲基安非他命掉落地上而查獲己○○所持有
    之第2級毒品甲基安非他命2包後，己○○隨即向警員供出其
    持有之甲基安非他命，係被告所寄放，並於同日下午6 時40
    分許以其所有號碼為0000000000號之行動電話，撥打至登記
    使用人為邱芳琪，實際由戊○○所使用號碼為0000000000號
    之行動電話，向被告表示欲購買半兩（約18公克）之甲基安
    非他命等情，業據證人即查獲本案之警員乙○○於前案本院
    及臺灣高等法院花蓮分院審理時（見本院92年度訴字第2 號
    案卷第50至54頁審理筆錄、臺灣高等法院花蓮分院93年度上
    訴字第33號案卷第79至81頁審理筆錄）及本案偵訊中（見93
    年度偵字第1號偵卷第192、193 頁偵訊筆錄）均具結證述明
    確，復有0000000000 號行動電話之用戶資料1紙（見本院92
    年度訴字第2號案卷第80 頁）、0000000000號及0000000000
    號行動電話之通聯紀錄（見91年度偵字第730號偵卷第11 頁
    ）在卷足憑，堪信為真，是被告辯稱只將丁○○之電話號碼
    提供與己○○，不知該2 人聯絡情形云云，顯難置採。至證
    人己○○於本案偵訊中雖另證稱：伊經警方查獲時，警方要
    伊供出毒品來源，伊說是丁○○的，但伊不知如何聯絡丁○○，只知道透過被告可以找到丁○○，警方就要求伊聯絡被
    告說要買安非他命，被告當時說他可以幫伊聯絡看看，之後
    警方要求伊配合供稱被查獲的安非他命是被告寄放的，所以
    伊之前才會都照警方的說法供述云云（見同上偵卷第 182、
    183 頁偵訊筆錄），惟查己○○於前案警詢中明確供述系爭
    毒品係被告所寄放（見臺東縣政府警察局臺東分局信警刑字
    第17455號警卷第5至7 頁警詢筆錄），嗣於前案審理中亦具
    結為相同之證述（見本院92年度訴字第2號案卷第66 頁審理
    筆錄），所述情節並無歧異，其敘明本件係配合警方辦案供
    出上游等語時亦未陳述該毒品實為丁○○而非被告所寄放，
    參以證人乙○○於偵訊中具結證述：己○○第一次說出毒品
    來源時直接說是向被告買的，沒有提到丁○○，當時其聯絡
    的對象也是被告等語明確（見93年度偵字第1號偵卷第192、
    193 頁偵訊筆錄），足見其稱係配合警方辦案而供陳毒品為
    被告所寄放云云，洵無可採，尚不足以為有利被告之認定。
  (二)己○○向被告表示欲購買半兩之甲基安非他命後，被告向其
    表示現不在臺東，惟會請丁○○代為提供半兩之安非他命，
    價格為1萬8 千元，並於92年12月30日下午6時42分許撥打丁○○所使用號碼為0000000000號之行動電話告知此事，丁○○隨即於同日晚間6 時44分許，以其所有號碼為0000000000
    號行動電話撥打至己○○使用之0000000000號行動電話，再
    次向己○○確認其所欲購買甲基安非他命之數量並議定價格
    1萬8千元後，雙方即約定交易地點為臺東市○○路郵局乙節
    ，迭經證人己○○於前案警詢、偵查及審理時證述明確，並
    有前揭0000000000號、0000000000號及0000000000號行動電
    話之雙向通聯紀錄（見91年度偵字第730號偵卷第15頁、第8
    頁）在卷足憑；嗣丁○○隨即駕駛其母楊秀珠所有之車牌號
    碼Ｅ7－6339號自用小貨車，攜帶第2級毒品甲基安非他命，
    先至臺東市○○路41巷23號搭載其不知情之友人楊同雄一同
    赴約，並為便於下車與己○○交易第2 級毒品甲基安非他命
    ，而與楊同雄更換座位後，於同日晚間8 時20分許，丁○○
    在該自用小貨車之右前座，取出第2 級毒品甲基安非他命欲
    交付與己○○時，當場為埋伏警員當場逮捕等情，亦據證人
    楊同雄、己○○及乙○○分別於前案警詢、偵查及審理時證
    述明確，復有空夾鍊袋26只、電子磅秤1 臺及ＮＯＫＩＡ廠
    牌行動電話1具扣案可資佐證，而當場扣得之白色粉末3小包
    （合計毛重24.14公克，淨重22.7公克，驗餘淨重22.28公克
    ），經內政部刑事警察局鑑驗結果，均檢出第2 級毒品甲基
    安非他命成分，亦有該局91年11月29日刑鑑字第0910311199
    號鑑驗通知書1 紙在卷足憑，是本件顯係己○○向被告要求
    購買安非他命後，被告先與之議定交易價格，始聯絡丁○○
    委其處理後續事宜，其與丁○○有共同販賣安非他命以營利
    之意圖至為灼然，益徵被告前揭所辯不足採信。
  (三)辯護人雖質以本件證人己○○配合警方，向被告佯稱欲購買
    第2 級毒品甲基安非他命，屬陷害教唆，所取得之證據為無
    證據能力等語。惟按所謂陷害教唆，係指犯罪行為人原不具
    犯罪之故意，純因司法警察設計教唆，始萌生犯意，進而著
    手實行犯罪構成要件行為之謂。如上訴人自始即有販賣毒品
    之犯意，警方係為取得證據，方授意施用者再佯稱購買，待
    其攜帶毒品前來，著手於販賣行為時，加以逮捕；要與行為
    人原無犯罪故意，僅因遭受陷害教唆始為之，迥然有別（最
    高法院著有91年度台上字第5794號及91年度台上字第5396號
    判決意旨可資參照）。經查：證人己○○於該日下午6 時40
    分許與被告聯絡表示欲購買安非他命，被告說他有貨，但他
    人在外地，會聯絡丁○○把貨送給伊，被告並在電話中與伊
    議定半兩之安非他命價格為1萬8千元之事實，經己○○於前
    案警詢中證述明確（見前案警卷第7 頁警詢筆錄），核與證
    人乙○○於臺灣高等法院花蓮分院審理中具結證稱：己○○
    與被告一開始聯絡買賣毒品只有說到數量，被告說沒有問題
    ，本來沒有談到價錢，之後被告說他人在外地，要請丁○○
    送貨時才有談到金錢等語（見臺灣高等法院花蓮分院93年度
    上訴字第33號案卷第80頁審理筆錄）相符，嗣被告即聯絡丁○○告知此事，丁○○旋與己○○聯絡確認其所購買第2 級
    毒品甲基安非他命該如何計算價錢、如何交付等情，其前後
    時間相距不到5 分鐘，亦有前揭卷附之通聯紀錄可憑，若被
    告原無販賣第2 級毒品甲基安非他命之意圖，當無立即表明
    自己有貨，並隨即與己○○議定價格、電請丁○○聯絡己○○確認交貨事宜之理，且參以丁○○自與證人己○○聯絡起
    至丁○○自臺東縣池上鄉到達約定交易之臺東市郵局，前後
    不到2 個小時，如此快速，顯見被告與丁○○原即販入而持
    有第2 級毒品甲基安非他命欲隨時伺機販售，足認被告與丁○○原即共同意圖營利而販入第2 級毒品甲基安非他命無疑
    。綜上，被告與丁○○本即具有販賣第2 級毒品之犯意，非
    員警所造意，警方亦無使本無販賣犯意之被告，將因此誘捕
    行為萌生首次販賣決意之陷害故意，是辯護人指摘警方係陷
    害教唆云云，殊無足採。
  (四)又第2 級毒品甲基安非他命之買賣，係屬嚴重違法行為，非
    可公然為之，故其交易價格每因買賣雙方關係深淺，買賣數
    量、貨源是否充裕、查緝是否嚴緊及其取得成本之高低等因
    素而有不同，非可一概而論，而販賣之利得，除販賣者坦承
    外，實難查得實情，惟販賣甲基安非他命之法定刑度甚重，
    係眾所週知之事實，依一般經驗法則，販賣甲基安非他命者
    鋌而走險，苟非意在營利，所為何來？是本院雖因被告矢口
    否認其有販賣甲基安非他命犯行，致無法查得其販賣甲基安
    非他命之價差，惟依上述說明，被告具有營利之意圖，實堪
    認定。
  (五)綜上所述，被告前揭所辯，無非為事後卸責之詞，顯不足採
    。本件事證明確，被告犯行洵堪認定。
三、按販賣毒品罪係指意圖販賣而販入或賣出之行為而言，其販
    入或賣出之行為，不必二者兼備，有一即屬成立，最高法院
    68 年台上字第606號著有判例，是若以販賣之意圖而販入毒
    品，雖出售行為尚未交付，仍應以販賣罪論。是核被告所為
    ，係犯毒品危害防制條例第4條第2項之販賣第2 級毒品罪。
    其與丁○○間，有犯意聯絡及行為分擔，為共同正犯。又被
    告非法持有第2 級毒品甲基安非他命之低度行為，為販賣之
    高度行為所吸收，不另論罪。另按毒品危害防制條例所稱之
    運輸，係指單純運輸並無他項目的者而言，若以販賣目的而
    從事於搬運之行為，仍成立販賣之罪（最高法院92年台上字
    第1184號判決可資參考）。查本件共犯丁○○既以販賣目的
    而攜帶安非他命交付與己○○，其與被告自均不另構成運輸
    毒品罪，附此敘明。爰審酌被告前於83年間已因違反麻醉藥
    品管制條例、肅清煙毒條例、藥事法等案件，經本院及最高
    法院分別判處有期徒刑7月、3年6月及有期徒刑5年4 月、10
    月，先後於84年7月11日及85年7月25日確定，應執行有期徒
    刑9年6月；又於85年間因違反麻醉藥品管制條例等案件，經
    本院及臺灣高等法院花蓮分院分別判處有期徒刑7月、7月，
    先後於85年9月24日及86年7月1日確定，應執行有期徒刑1年
    ，二者接續執行，於89年10月11日假釋付保護管束，至94年
    10月5 日假釋期滿，有臺灣高等法院被告全國前案紀錄表可
    稽，並經本院調閱臺灣臺東地方法院檢察署85年度執更字第
    330 號案卷核實無誤，雖不構成累犯（檢察官認被告因違反
    肅清煙毒條例案件，經臺灣高等法院花蓮分院判處有期徒刑
    5年8月確定，於88年9月6日執行完畢，是本件構成累犯乙節
    ，容有誤會），惟經該等偵審程序、刑罰教化猶不知悔悟，
    現正值壯年，不思正當工作，竟為圖私利，販賣毒品與他人
    ，對國民健康及社會風氣危害甚大，且犯後猶飾詞狡辯，未
    見悔悟等一切情狀，量處如主文所之刑。扣案之第2 級毒品
    甲基安非他命3小包（驗餘淨重22.28公克），依同條例第18
    條第1項前段規定宣告沒收銷燬之；另扣案之空夾鍊袋26 只
    、電子磅秤1臺及ＮＯＫＩＡ廠牌行動電話1具，均為被告與
    共犯丁○○所有，供販賣第2 級毒品甲基安非他命所用，應
    依同條例第19條第1 項宣告沒收之。又警方雖自共犯丁○○
    身上查獲含殘渣之夾鏈袋5只、玻璃球型吸食器1個，吸食用
    橡皮管1 條，惟參酌丁○○於前案警詢、偵查及審理中均坦
    承有施用第2 級毒品甲基安非他命，該殘渣袋應係施用毒品
    後所留，而玻璃球型吸食器1個，吸食用橡皮管1條則為吸食
    第2級毒品甲基安非他命所用，而非供販賣第2級毒品甲基安
    非他命所用，爰不另為沒收之宣告，附此敘明。
據上論斷，應依刑事訴訟法第299條第1項前段，毒品危害防制條
例第4條第2項、第18條第1項前段、第19條第1項，刑法第11條、
第28條，判決如主文。
本案經檢察官丙○○到庭執行職務。
中　　華　　民　　國　　94　　年　　12　　月　　6 　　日
                  刑事第一庭    審判長法  官  莊松泉
                                      法  官  劉柏駿
                                      法  官  黃珮茹
以上正本證明與原本無異。
如不服本判決，應於判決送達後10日內向本院提出上訴狀（須附
繕本）。「切勿逕送上級法院」
                                      書記官  徐源坤
中　　華　　民　　國　　94　　年　　12　　月　　6 　　日
附錄論罪法條：
毒品危害防制條例第4條第2項
製造、運輸、販賣第二級毒品者，處無期徒刑或七年以上有期徒
。
毒品危害防制條例第18條第1項前段
查獲之第一、二級毒品及專供製造或施用第一、二級毒品之器具
，不問屬於犯人與否，均沒收銷燬之；查獲之第三、四級毒品及
製造或施用毒品之器具，無正當理由而擅自持有者，均沒入銷燬
之。但合於醫藥、研究或訓練之用者，得不予銷燬。
前項合於醫藥、研究或訓練用毒品或器具之管理辦法，由法務部
會同行政院衛生署定之。
毒品危害防制條例第19條第1項
犯第四條至第九條、第十二條、第十三條或第十四條第一項、第
二項之罪者，其供犯罪所用或因犯罪所得之財物，均沒收之，如
全部或一部不能沒收時，追徵其價額或以其財產抵償之。
為保全前項價額之追徵或以財產抵償，得於必要範圍內扣押其財
產。
犯第四條之罪所使用之水、陸、空交通工具沒收之。
中華民國刑法第11條
(本總則對於其他刑罰法規之適用)
本法總則於其他法令有刑罰之規定者，亦適用之。但其他法令有
特別規定者，不在此限。
中華民國刑法第28條
(共同正犯)
二人以上共同實施犯罪之行為者，皆為正犯。
